# 关于原始权益人份额的核算问题

提问人：wtbcpa 时间：2022-03-01 09:58:45
请教陈版：
案例背景：A公司（国企）作为原始权益人，B证券公司作为管理人向合格投资者发行设立A公司XX收费权资产支持专项计划，基础资产系A公司享有的未来经营的收入。该项ABS计划共发行募集到5.4亿，每半年付息一次，每半年有 5 千万到期还本，其中 4 千万由A公司自己持有，到期一次还本付息。目前A公司将收到的5.4亿都计入应付债券，将自己持有的 4 千万在其他债券投资科目核算。
问题：以上对自持的 4 千万的核算是否合理？如果不合理，应该分别在什么科目核算？依据是什么？ 谢谢！

回答人：chenyiwei
此类情形下自持的部分，在该专项计划存续期间是不可能对外转让的，且通常属于劣后级，一般应列报为其他流动资产或者其他非流动资产。对于收到的款项全部计入应付债券基本上是合理的。